臺灣基隆地方法院刑事判決　　　　　　　　　　　　　九十三年度易字第二００號
　　公　訴　人　臺灣基隆地方法院檢察署檢察官
　　被　　　告　甲○○　男　二.
右列被告因違反毒品危害防制條例案件，經檢察官提起公訴（九十三年度毒偵字第一
０二七號），經本院合議庭裁定由受命法官獨任進行簡式審判程序，判決如左：
    主  文
甲○○連續施用第二級毒品，累犯，處有期徒刑陸月，如易科罰金以參佰元折算壹日
。扣案之第二級毒品安非他命毛重零點伍公克，沒收銷燬之。
    事  實
一、甲○○前分別因施用第二級毒品安非他命案件，經先後二次觀察、勒戒後，均認
    無繼續施用毒品之傾向，由臺灣基隆地方法院檢察署檢察官分別於民國八十八年
    一月二十日、八十八年四月三十日，以八十七年度偵字第五五九六號、八十八年
    度偵緝字第一五一號為不起訴處分確定；又因施用第二級毒品安非他命案件，經
    於八十九年四月十四日，以八十九年度基簡字第三二五號判決判處有期徒刑三月
    ，於八十九年五月二十日確定，並於九十年六月十五日易科罰金執行完畢；復因
    施用第二級毒品安非他命案件，經本院於九十三年二月二十七日，以九十三年度
    易字第三六號判決判處有期徒刑五月，於九十三年三月二十九日確定（現正於基
    隆分監執行中），猶不知悔改，復基於施用第二級毒品甲基安非他命之概括犯意
    ，自九十三年二月二十七日之後某日起至九十三年五月十日凌晨二、三時許止，
    在基隆市老大公廟朋友住處、基隆市某卡拉ＯＫ店、中山二路某處，以吸食器過
    濾之方式，連續施用第二級毒品甲基安非他命三次。嗣於九十三年五月十二日上
    午十一時三十分許，為警在基隆市○○區○○路二十二號協和旅社三○一室臨檢
    查獲，並扣得非其所有之第二級毒品安非他命毛重零點五公克及吸食器一個等物
    。經警採集甲○○之尿液送驗結果，呈甲基安非他命陽性反應。
二、案經基隆市警察局第一分局報告臺灣基隆地方法院檢察署檢察官偵查起訴。
    理  由
一、右揭事實，業據被告甲○○於本院審理時坦承不諱，而被告於九三年五月十二日
    經警查獲後，採集其尿液送檢驗結果，呈甲基安非他命陽性反應，有基隆市衛生
    局基衛檢壹字第○九三○○○七三六六號檢驗成績書、台灣尖端先技生技醫藥股
    份有限公司濫用藥物檢驗報告各一份附卷可稽，且有第二級毒品安非他命毛重零
    點五公克於基隆市○○區○○路二十二號協和旅社三○一室現場查獲，足認被告
    之自白與事實相符，可以採信。又被告因施用第二級毒品案件，經先後二次觀察
    、勒戒，均認無繼續施用毒品之傾向，由臺灣基隆地方法院檢察署檢察官分別以
    八十七年度偵字第五五九六號、八十八年度偵緝字第一五一號為不起訴處分確定
    ；又因施用第二級毒品案件，經送強制戒治後，由臺灣基隆地方法院檢察署檢察
    官聲請簡易判決處刑，經本院以八十九年度基簡字第三二五號判決判處有期徒刑
    三月確定；復因施用第二級毒品案件，經本院以九十三年度易字第三六號判決判
    處有期徒刑五月確定等節，有上開不起訴書分書、臺灣基隆地方法院檢察署刑案
    資料查註紀錄表、臺灣高等法院被告全國前案紀錄表附卷可考。本件事證明確，
    被告係於毒品危害防制條例修正公布施行前犯施用毒品罪，經本院裁定二次送觀
    察、勒戒後，認無繼續施用毒品之傾向，經臺灣基隆地方法院檢察署檢察官二次
    為不起訴處分確定後，再因施用毒品罪，經裁定令入戒治處所施以強制戒治，並
    經本院判處有期徒刑三月確定，又因施用毒品罪，經本院判處有期徒刑五月確定
    後，其於五年內再犯施用第二級毒品罪，應依法論科。
二、核被告所為，係犯（修正後）毒品危害防制條例第十條第二項之施用第二級毒品
    罪。其持有第二級毒品甲基安非他命係供施用，其持有第二級毒品甲基安非他命
    之低度行為，應為施用毒品之高度行為所吸收，不另論罪。被告先後多次施用第
    二級毒品甲基安非他命之犯行，時間緊接，所犯構成要件相同，顯係基於概括犯
    意為之，為連續犯，應依刑法第五十六條論以一罪，並加重其刑。查被告有事實
    欄所載有期徒刑執行完畢之情形，有卷附臺灣基隆地方法院檢察署刑案資料查註
    紀錄表、臺灣高等法院被告全國前案紀錄表可按，其受有期徒刑執行完畢後，五
    年以內再犯本件有期徒刑以上之罪，為累犯，應依刑法第四十七條規定遞加重其
    刑。起訴書就被告於九十三年五月十二日下午一時三十分回溯九十六小時內某時
    除外之施用第二級毒品甲基安非他命之事實均漏未記載，惟未起訴部分與起訴部
    分有連續犯之裁判上一罪關係，為起訴效力所及，本院得併予審理。爰審酌被告
    曾接受過二次觀察、勒戒及一次強制戒治後仍犯施用毒品罪、其施用毒品期間、
    次數及被告於本院審理時坦承犯行等一切情狀，量處如主文所示之刑，並諭知易
    科罰金之折算標準，以示儆懲。
三、扣案之第二級毒品安非他命毛重零點五公克，為查獲之毒品，不問屬於犯人與否
    ，應依修正後毒品危害防制條例第十八條第一項前段之規定，宣告沒收併銷燬之
    ；扣案之吸食器一個，並非被告所有供施用第二級毒品所用之物，業據被告供明
    在卷，不予宣告沒收，併此說明。
據上論斷，應依刑事訴訟法第二百九十九條第一項前段、第二百七十三條之一第一項
、第二百八十四條之一，修正後毒品危害防制條例第十條第二項、第二十三條第二項
、第十八條第一項前段，刑法第十一條、第五十六條、第四十七條、第四十一條第一
項前段，罰金罰鍰提高標準條例第二條，判決如主文。
本案經檢察官張介欽到庭執行職務。
中　　　華　　　民　　　國　　九十三　　年　　　七　　　月　　二十六　日
                                臺灣基隆地方法院刑事第二庭
                                    法  官    何  怡  穎
右正本證明與原本無異。
對於本件判決如有不服，應於收受送達後十日內，向本院提出上訴書狀，上訴於臺灣
高等法院，並按他造當事人之人數附具繕本。
                                    書記官    李  繼  業
中　　　華　　　民　　　國　　九十三　　年　　　七　　　月　　二十六　日
附錄所犯法條：
修正後毒品危害防制條例第十條第二項
    施用第二級毒品者，處三年以下有期徒刑。
